【裁判字號】    95,上訴,2310
【裁判日期】    950929
【裁判案由】    違反槍砲彈藥刀械管制條例
【裁判全文】
臺灣高等法院刑事判決                95年度上訴字第2310號
上  訴  人
即  被  告  甲○○
選任辯護人  姜明遠律師
上列上訴人，因槍砲彈藥刀械管制條例案件，不服臺灣臺北地方
法院，94年度訴字第1397號，中華民國95年6月1日第一審判決（
起訴案號：臺灣臺北地方法院檢察署94年度偵字第15635號及以
95年度偵字第6929號移由原審併辦，及臺灣士林地方法院檢察署
以95 年偵字第7766號移由本院併辦），提起上訴，本院判決如
下：
    主  文
原判決撤銷。
甲○○未經許可，持有手槍，處有期徒刑陸年貳月，併科罰金新
臺幣15萬元。罰金如易服勞役，以新臺幣3千元折算壹日。如附
表編號一所示之手槍，如附表編號四所示之仿造手槍，如附表編
號五所示之制式子彈，均沒收。
    事  實
一、甲○○於民國94年2月間，在臺北市○○街○○路咖啡店內
    上雅虎奇摩網站購買槍彈，並與該販售槍彈之姓名、年籍不
    詳之成年男子聯絡，雙方約定於同年2月底，在臺北市○○
    ○路與重慶北路口處見面，甲○○乃當場支付新臺幣（下同
    ）7萬元，向該名男子購買如附表編號一、二所示、具有殺
    傷力之槍彈而持有之；嗣於同年8月19日17時許，甲○○與
    友人吳蓓蓓及蔡政良相偕前往臺北縣坪林鄉鷺岫2號「黑龍
    潭露營區」內蔡政良友人王慶森之租屋處烤肉，甲○○乃攜
    帶如附表編號一、二所示之槍彈前往，欲在山區內以空瓶為
    目標試射槍彈，經其擊發附表編號三之二顆子彈後，適有新
    店分局偵查員唐有為前往該處執行蒐證繪圖等勤務，乃循聲
    當場查獲，而扣得如附表編號一、二所示、具有殺傷力之槍
    彈。嗣甲○○因涉嫌毒品案件（由檢察官另案偵辦中），經
    警於95年6月14日下午9時30分許，在甲○○停放於臺北市○
    ○路○段12巷1號前之CG-6661號箱型車內逕行搜索，查獲附
    表編號四所示之仿BERETTA90手槍一枝，附表編號五所示之
    制式子彈五顆。
二、94年8月19日查獲部分案經臺北縣政府警察局新店分局報告
    臺灣臺北地方法院檢察署檢察官偵查起訴。95年6月14日查
    獲部分經臺灣士林地方法院檢察署檢察官移送本院併案審理
    。
    理  由
一、緣甲○○遭新店分局查獲後至臺北地檢署檢察官偵訊時，均
    佯以其胞兄乙○○之身分應訊，故檢察官起訴書所記載被告
    之姓名、年籍均為乙○○之身分資料，惟經原審法院於94年
    12月6日準備程序時對到庭之乙○○拍照並採集指紋，送內
    政部警政署刑事警察局（下稱刑事局）以指紋特徵點比對法
    鑑驗後，認乙○○之指紋與新店分局調查筆錄及扣押物品目
    錄表上之指紋均不符合，而前開筆錄及目錄表上之指紋與該
    檔存之甲○○指紋相符，有刑事局95年1月2日出具之刑紋字
    第0940194163號鑑驗書一附於原審法院卷可稽（原審法院第
    37、38頁參照），是本件檢察官偵查、起訴之對象應為甲○
    ○，且經實行公訴全程蒞庭之檢察官於原審法院95年1月19
    日準備程序時當庭表示更正被告姓名為甲○○（原審法院卷
    第58頁參照），並於同年月20日提出補充理由書一紙在卷可
    參（原審法院第59頁參照），是本件審判之對象應為甲○○
    ，合先敘明。
二、上揭犯罪事實，訊據上訴人甲○○坦承不諱，其於偵查中供
    稱係以新臺幣7萬元購得附表所示之槍彈（士林地檢署95年
    度偵7766號卷第100頁），其持有附表一、二所示之槍與子
    彈並經證人吳蓓蓓、蔡政良於原審證述甚明。並有扣案如附
    表編號一、二、四、五所示之槍彈可佐。附表編號一、二之
    槍彈，經送內政部警政署刑事警察局以性能檢驗法、試射法
    及比對顯微鏡比對法鑑定，認如附表編號一所示之手槍係以
    色列IMI廠JERICHO941FBL型口徑9mm（919mm）之制式半自
    動手槍，槍號為「00000000」，槍管內具6條右旋來復線，
    機械性能良好，可擊發口徑9mm（919mm）制式子彈，認具
    殺傷力，如附表編號二所示之子彈，係土造子彈（具直徑約
    9mm之金屬彈頭），經試射，可擊發，認具殺傷力等語，有
    刑事局94年8月30日出具之刑鑑字第0940128230號槍彈鑑定
    書一份在卷可證（偵查卷第49頁至第52頁參照），顯見本件
    扣案如附表編號一、二所示之槍彈均具有殺傷力無疑。附表
    編號四、五之槍、彈送刑事警察局以性能檢驗法鑑定，認仿
    BERETTA90手槍係由仿BERETTA廠M-9型半自動手槍製造之金
    屬槍身，組合土造金屬滑套，土造金屬槍管改造而成之改造
    手槍，機械性能良好，可擊發適用子彈，認具殺傷力。送鑑
    子彈五顆，認均係口徑9MM（919MM）制式子彈，均具殺傷
    力，有槍、彈鑑定書一份附於士林地檢署95年偵字第7766號
    卷第126頁可證，顯見附表編號四、五所示之槍、彈均具有
    殺傷力。被告先則持有制式手槍配土造子彈被查獲，後則持
    有改造手槍配制式子彈被查獲，足證其取得附表所示之槍、
    彈係同時所購入者，被告供稱同時向不詳姓名成年男子在奇
    摩網站購得，應可採信。本件事證明確，應依法論科。
三、被告甲○○持有如附編號一、四所示、具有殺傷力之手槍及
    仿造手槍之行為，核其所為，係分別犯槍砲彈藥刀械管制條
    例第7條第4項之未經許可持有手槍罪及同條例第8條第4項之
    未經許可持有其他可發射子彈具有殺傷力之槍枝罪；其持有
    如附表編號二、五所示、具有殺傷力之子彈之行為，核其所
    為，係犯同條例第12條第4項之未經許可持有子彈罪。又臺
    北地檢署95年度偵字第6926號移送併辦意旨與前開論罪科刑
    之部分實質上一罪之關係，自屬本院審理之範圍，附此敘明
    。被告以一故意持有行為，同時觸犯上開未經許可持有手槍
    罪、持有仿造手槍罪及未經許可持有子彈罪等三罪名，為想
    像競合犯，依刑法第55條之規定，應從法定刑較重之未經許
    可持有手槍罪處。士林地檢署移送併辦部分，雖未經起訴，
    惟檢察官認與起訴部分有想像競合裁判上一罪關係，本院自
    得併予審理。
四、原審因而予以論罪科刑，固非無見。惟查被告同時持有附表
    編號四、五槍枝與子彈部分，原判決未及審究，自有未洽。
    被告上訴以其在審理中自白犯罪，請求輕判，雖無理由（槍
    砲彈藥刀械管制條例第18條第4項規定，於偵查或審判中自
    白，並供述槍彈來源，因而查獲，始得依法減輕其刑，本件
    被告未供出售槍、彈者之真實姓名，且未查獲出售者，自不
    得依法減輕其刑）。惟原判決既有可議，自應由本院將之撤
    銷改判。爰審酌被告犯罪之動機、手段、目的，所持有之槍
    枝及子彈之數量，可能產生危害甚鉅等一切情狀，量處有期
    徒刑陸年貳月，並諭知併科罰金新臺幣15萬元。被告行為後
    刑法第42條第2項易服勞役之折算標準，業經於94年2月2日
    修正公布，並於95年7月1日施行，修正後之該條第3項規定
    ，易服勞役以新臺幣1千元、2千元或3千元折算一日。但勞
    役期限不得逾一年。此項修正較舊法有利被告，依刑法第2
    條第1項但書之規定，自應適用修正後之新法，爰就併科罰
    金部分諭知如易服勞役以新臺幣3千元折算一日。扣案如附
    表編號一、四所示之手槍二支及附表編號五之制式子彈五顆
    ，經鑑驗具有殺傷力，已如前述，屬違禁物，不問屬於犯人
    與否，應依刑法第38條第1項第1款宣告沒收（刑法第38條沒
    收之規定，亦同時修正，應依修正後之新法宣告沒收）。至
    於扣案如附表編號二之土造子彈一顆，業經試射，則以該本
    應沒收之物於本院為本件裁判時之狀態，應認已不存在，爰
    不為沒收土造子彈一顆之諭知（卷附最高法院85年度臺上字
    第2503號判決意旨參照），附此敘明。
五、公訴意旨另以：被告甲○○向一年籍姓名不詳之男子購買具
    有殺傷力直徑9mm之土造子彈二顆（附表編號三所載）而持
    有之，因認被告涉犯槍砲彈藥刀械管制條例第12條第4項之
    未經許可持有子彈罪嫌等語。惟被告確實持有如附表編號三
    所示之土造子彈二顆，並經被告於案發現場射擊之事實，業
    據證人吳蓓蓓、蔡政良及唐有為於原審證述明確，然因上開
    土造子彈二顆業經試射並未扣案，無從送鑑定以判斷該等子
    彈是否具有殺傷力，故此部分不能證明被告犯罪，惟此部分
    與前開論罪科刑部分既具有實質上一罪及裁判上一罪關係，
    爰不另為無罪之諭知，併此敘明。
據上論斷，應依刑事訴訟法第369條第1項前段、第364條、第370
條但書、第299條第1項前段，槍砲彈藥刀械管制條例第7條第4項
、第8條第4項、第12條第4項，刑法第2條第1項但書、第11條前
段、第55條、第42條第3項、第38條第1項第1款，判決如主文。
本案經檢察官蔡薰慧到庭執行職務。
中    華    民    國    95    年    9     月    29    日
                  刑事第十二庭  審判長法  官  蔡永昌
                                      法  官  張正亞
                                      法  官  陳榮和
以上正本證明與原本無異。
如不服本判決，應於收受送達後十日內向本院提出上訴書狀，其
未敘述上訴之理由者並得於提起上訴後十日內向本院補提理由書
（均須按他造當事人之人數附繕本）。
                                      書記官  劉麗芬
中    華    民    國    95    年    10    月    4     日
附錄：本案論罪科刑法條全文
      槍砲彈藥刀械管制條例第7條第4項
      未經許可，持有、寄藏或意圖販賣而陳列第1項所列槍砲
      、彈藥者，處5年以上有期徒刑，併科新台幣1千萬元以下
      罰金。
附表
┌──┬──────┬──────┬───────────┐
│編號│ 物 品 名 稱│  數    量  │  贓證物品清單編號    │
├──┼──────┼──────┼───────────┤
│ 一 │制式90手槍（│壹枝        │臺灣臺北地方法院檢察署│
│    │槍枝管制編號│            │                      │
│    │0000000000，│            │                      │
│    │係以色列IMI │            │                      │
│    │廠JERICHO941│            │                      │
│    │FBL型口徑9mm│            │                      │
│    │之制式半自動│            │                      │
│    │手槍（含彈匣│            │                      │
│    │壹個）      │            │                      │
├──┼──────┼──────┼───────────┤
│ 二 │土造子彈（直│壹顆        │同上編號2             │
│    │徑約9mm之金 │            │                      │
│    │屬彈頭）    │            │                      │
├──┼──────┼──────┼───────────┤
│ 三 │土造子彈    │貳顆        │未扣案，且均已射擊    │
├──┼──────┼──────┼───────────┤
│ 四 │仿BERETTA90 │壹枝（含彈匣│扣案                  │
│    │手槍（槍枝管│壹個)       │                      │
│    │制編號110215│            │                      │
│    │6031 ）     │            │                      │
├──┼──────┼──────┼───────────┤
│ 五 │制式子彈    │五顆        │扣案                  │
└──┴──────┴──────┴───────────┘


司法院資訊處製作；財團法人民間司法改革基金會備份。
